【裁判字號】    97,訴緝,33
【裁判日期】    971231
【裁判案由】    毒品危害防制條例
【裁判全文】
臺灣基隆地方法院刑事判決              97年度訴緝字第33號
公  訴  人  臺灣基隆地方法院檢察署檢察官
被      告  甲○○
上列被告因違反毒品危害防制條例案件，經檢察官提起公訴（96
年度毒偵字第2783號），因被告所犯為死刑、無期徒刑、最輕本
刑為3 年以上有期徒刑之罪，或高等法院管轄第一審案件以外之
罪，且於準備程序進行中，被告先就被訴事實為有罪之陳述，經
本院合議庭裁定進行簡式審判程序，判決如下：
    主  文
甲○○施用第一級毒品，累犯，處有期徒刑柒月；又施用第二級
毒品，累犯，處有期徒刑月。應執行有期徒刑捌月。
    事  實
一、甲○○前因施用毒品案件，經2 度觀察、勒戒後，均認無繼
    續施用毒品之傾向，先後於民國91年6 月26日及93年5 月27
    日執行完畢釋放，並經臺灣基隆地方法院檢察署檢察官分別
    以91年度毒偵緝字第63號及92年度毒偵字第1238號、93年度
    毒偵字第364 、803 號不起訴處分；復因施用第一、二級毒
    品案件，經本院以95年度訴字第348 號判決判處有期徒刑6
    月、3 月，應執行有期徒刑8 月確定，於95年8 月24日因易
    科罰金執行完畢；又因施用第一、二級毒品案件，經臺灣高
    等法院以96年度上訴字第1079號判決判處有期徒刑7 月、3
    月，應執行有期徒刑9 月確定，再由本院依據中華民國96年
    罪犯減刑條例之規定，就上開96年度上訴字第1079號判決所
    科之刑，以96年度聲減字第421 號裁定分別減刑，並定應執
    行有期徒刑5 月，於96年7 月31日因易科罰金執行完畢；另
    因施用第一、二級毒品案件，經臺灣高等法院以96年度上訴
    字第3619號判決判處有期徒刑10月、7 月，並依據前開減刑
    條例之規定，分別減刑為有期徒刑5 月、3 月15日，應執行
    有期徒刑7 月確定（尚未執行完畢）。
二、詎甲○○仍未戒除毒癮惡習，於96年6 月11日某時，在位於
    基隆市中山區○○○路113 巷18號住處，以將第一級毒品海
    洛因置放於注射針筒內，加水混合後注射血管之方式，施用
    第一級毒品；復另行起意，於同日某時，在上開地點，以將
    第二級毒品安非他命置放於玻璃球內，下以火燒烤後吸食所
    生煙霧之方式，施用第二級毒品。嗣其因另案通緝，於96年
    6 月12日晚間7 時許，在基隆市安樂區○○○路121 巷內為
    警查獲，另經警採集其尿液送驗後，上情始為警所悉。
三、案經基隆市警察局第四分局報請臺灣基隆地方法院檢察署檢
    察官偵查起訴。
    理  由
壹、程序事項
    被告甲○○所犯者非為死刑、無期徒刑、最輕本刑為3 年以
    上有期徒刑之罪或高等法院管轄第一審案件，其於準備程序
    進行中，先就被訴事實為有罪之陳述，經告知其簡式審判程
    序之旨，並聽取公訴人、被告之意見後，本院合議庭依刑事
    訴訟法第273 條之1 第1 項之規定，裁定由受命法官獨任以
    簡式審判程序進行本案之審理。
貳、實體事項
一、事實認定部分
    上開事實，業據被告於檢察事務官詢問及本院審理時坦承不
    諱，且被告為警查獲後，採集之尿液檢體經送臺灣尖端先進
    生技醫藥股份有限公司檢驗，確呈海洛因代謝物嗎啡、可待
    因及安非他命類之陽性檢驗結果，此有該公司96年6 月22日
    出具之濫用藥物檢驗報告及基隆市警察局第四分局偵辦毒品
    案件尿液檢體對照表附卷可稽，足認被告之自白與事實相符
    ，本件事證明確，被告犯行應堪認定。
二、論罪科刑部分
（一）被告前因施用毒品案件，經2 度觀察、勒戒後，先後於91
      年6 月26日及93年5 月27日執行完畢釋放，有臺灣高等法
      院被告前案紀錄表在卷可稽，其經觀察、勒戒執行完畢釋
      放後，5 年內再行施用第一、二級毒品，核其所為，係犯
      毒品危害防制條例第10條第1 、2 項之施用第一、二級毒
      品罪。其持有第一、二級毒品以供施用，持有之低度行為
      ，應分別為施用之高度行為所吸收，均不另論罪。
（二）被告所為施用第一、二級毒品之行為，犯意各別，所犯為
      構成要件相異之罪，應予分論併罰。
（三）被告曾受如事實欄所載之徒刑執行完畢，此有臺灣高等法
      院被告前案紀錄表在卷可稽，其受徒刑之執行完畢，再行
      施用第一、二級毒品，係於5 年以內故意再犯本件有期徒
      刑以上之罪，為累犯，均應依刑法第47條第1 項之規定加
      重其刑。
（四）爰審酌被告經2 度觀察、勒戒，並經刑罰矯治後，竟未戒
      除毒癮之惡習，而再三施用毒品，顯認缺乏戒斷決心，然
      其所為僅屬戕害自身之行為，未侵犯其他法益，且於檢察
      事務官詢問及本院審理時坦認犯行，犯後態度尚屬良好等
      一切情狀，分別量處如主文所示之刑，並依法定其應執行
      之刑。
據上論斷，應依刑事訴訟法第273 條之1 第1 項、第299 條第1
項前段，毒品危害防制條例第10條第1 項、第2 項、第23條第2
項，刑法第11條前段、第47條第1 項、第51條第5 款，判決如主
文。
本案經檢察官乙○○到庭執行職務。
中    華    民    國    97    年    12    月    31    日
                  刑事第二庭法    官  邰婉玲
以上正本證明與原本無異。
如不服本判決應於收受送達後10日內向本院提出上訴書狀，並應
敘述具體理由；其未敘述上訴理由者，應於上訴期間屆滿後20日
內向本院補提理由書（均須按他造當事人之人數附繕本）「切勿
逕送上級法院」。
中    華    民    國    97    年    12    月    31    日
                            書 記 官  彭筠凱
附錄所犯法條：
毒品危害防制條例第10條
施用第一級毒品者，處 6 月以上 5 年以下有期徒刑。
施用第二級毒品者，處 3 年以下有期徒刑。


司法院資訊處製作；財團法人民間司法改革基金會備份。
